臺灣士林地方法院刑事判決　　　　　　　95年度訴字第1238號
公　訴　人　臺灣士林地方法院檢察署檢察官
被　　　告　丙○○
指定辯護人　本院公設辯護人　乙○○
上列被告因違反槍砲彈藥刀械管制條例案件，經檢察官提起公訴
（95年度偵字第12049 號），暨併案審理（95年度偵字第13205
號、12760 號），本院判決如下：
    主  文
丙○○未經許可，持有可發射子彈具有殺傷力之改造手槍，處有
期徒刑參年貳月，併科罰金新臺幣伍萬元，罰金如易服勞役以新
臺幣壹仟元折算壹日。扣案之仿VALTRO廠85COMBAT型金屬模型槍
改造之手槍（槍枝管制編號為0000000000號）壹枝及土造子彈拾
肆顆均沒收。
    事  實
一、丙○○曾於民國94年3 至4 月間，駕駛車牌FB-7289 號自用
    小客車搭載王健仲（已於94年6 月25日死亡）前往雲林縣北
    港鎮某處，王健仲趁丙○○不注意之際，將垃圾袋包裝之1
    袋物品置放於該車後車廂夾層處。嗣於同年6 至7 月間，丙
    ○○於整理該自用小客車之際，發現該垃圾袋內置有具殺傷
    力之仿VALTRO廠85COMBAT型金屬模型槍改造之手槍（槍枝管
    制編號為0000000000號）1 枝及具有殺傷力之土造子彈15顆
    （其中9 顆，具直徑約8.63mm金屬彈頭，已鑑定試射3 顆；
    另6 顆，具直徑約8.27mm金屬彈頭，已鑑定試射2 顆），又
    於該車煙灰缸內發現具有殺傷力之土造子彈6 顆（具直徑8.
    51mm金屬彈頭，已鑑定試射2 顆）及另1 顆不具殺傷力之土
    造子彈，詎其明知未經許可不得持有可發射子彈具有殺傷力
    之槍砲、子彈，竟於發現後，在無法聯絡王健仲之情況下，
    未經許可，繼續將上開具有殺傷力之改造手槍1 枝、有殺傷
    力之土造子彈6 顆及不具殺傷力之土造子彈1 顆置於該自用
    小客車之原置放處，並將上述具有殺傷力之土造子彈15顆置
    放於臺北縣淡水鎮○○○路○ 段45巷8 號之1 住處房間，而
    持有上開槍彈。嗣先於95年7 月8 日凌晨1 時55分許，丙○
    ○駕駛上開自用小客車，在臺北市中山區○○○路282 號前
    ，因違規停車，為臺北市政府警察局保安警察大隊第5 中隊
    警員甲○○盤查，要求其出示證件並打開後車廂，經丙○○
    同意搜索，而為警方搜獲並查扣車內置放之上開改造手槍1
    枝、有殺傷力之土造子彈6 顆及不具殺傷力之土造子彈1 顆
    。又於95年10月4 日上午7 時許，臺北市政府警察局松山分
    局警員持本院法官核發之搜索票，在臺北縣淡水鎮○○○路
    ○ 段45巷8 號之1 丙○○住處搜獲並查扣上開具有殺傷力之
    土造子彈15顆。
二、案經臺北市政府警察局大同分局報告臺灣士林地方法院檢察
    署檢察官偵查起訴，暨併案審理。
    理  由
一、上揭犯罪事實，業據被告丙○○迭於警詢、檢察官偵查中及
    本院審理時坦承不諱，並經證人即查獲之警員甲○○於本院
    審理中結證無訛，且有上開改造手槍1 枝及土造子彈22顆扣
    案足稽，而上開槍彈經送內政部警政署刑事警察局鑑定，其
    鑑定結果為：改造手槍1 枝係具有殺傷力之仿VALTRO廠85CO
    MBAT型金屬模型槍改造之手槍（槍枝管制編號為0000000000
    號），在被告住處查扣之土造子彈15顆中之9 顆，具直徑約
    8.63mm金屬彈頭，已鑑定試射3 顆，另6 顆，具直徑約8.27
    mm金屬彈頭，已鑑定試射2 顆，均具有殺傷力；而於上開自
    用小客車內煙灰缸內查扣之土造子彈6 顆，具直徑8.51mm金
    屬彈頭，已鑑定試射2 顆，具有殺傷力，另1 顆土造子彈則
    不具殺傷力。有該局95年8 月2 日刑鑑字第0950101623號槍
    彈鑑定書、95年12月6 日刑鑑字第0950154391號槍彈鑑定書
    2 份在卷（參見臺北地檢第14652 號偵查卷第49至52頁、本
    院卷第43至56頁）可據，而王健仲已於94年6 月25日死亡，
    亦有戶籍謄本影本1 紙在卷（參見士林地檢偵查卷第11頁）
    可憑，應甚明確。雖證人王健仲已死亡無法查證上開槍彈之
    來源，惟被告既未經許可而持有上開槍彈，已甚明確，且上
    開土造子彈彈頭之直徑雖有不同，尚難遽指非同一人所留存
    ，足認被告未經許可持有上開槍彈之犯行應堪認定。
二、核被告所為，係犯槍砲彈藥刀械管制條例第8 條第4 項之未
    經許可持有可發射子彈具有殺傷力改造手槍罪、第12條第4
    項之未經許可持有子彈罪。被告以1 行為同時觸犯上開未經
    許可持有改造手槍、未經許可持有子彈2 罪名，為想像競合
    犯，應依修正後刑法第55條規定，從一重之未經許可持有改
    造手槍罪處斷。公訴人雖未於起訴書中敘及被告尚在臺北縣
    淡水鎮○○○路○ 段45 巷8號之1 住處持有土造子彈15顆部
    分，惟此部分與本件起訴論罪之部分有想像競合犯之裁判上
    一罪關係，應為起訴效力所及，本院自得併為審酌。爰審酌
    被告於本件犯罪之動機、尚有其他為被告所不否認有違反槍
    砲彈藥刀械管制條例之案件於偵查中、持有槍彈之犯罪手段
    、影響社會治安之程度及被告犯後坦承犯行等一切情狀，量
    處如主文所示之刑，並就罰金刑部分諭知易服勞役之折算標
    準。
三、扣案具有殺傷力之仿VALTRO廠85COMBAT型金屬模型槍改造之
    手槍（槍枝管制編號為0000000000號）1 枝及具有殺傷力之
    土造子彈14顆，因屬違禁物，應依刑法第38條第1 項第1 款
    之規定宣告沒收；至於上開業經鑑定試射之7 顆土造子彈，
    因試射後之子彈已不具有子彈之完整結構，且已失去其效能
    ，而不具殺傷力，及不具有殺傷力之土造子彈1 顆，均不併
    予宣告沒收。
據上論斷，應依刑事訴訟法第299 條第1 項前段，槍砲彈藥刀械
管制條例第8 條第4 項、第12條第4 項，刑法第11條前段、第55
條、第42條第3 項、第38條第1 項第1 款，判決如主文。
本案經檢察官林宏松到庭執行職務。
中　　華　　民　　國　　96　　年　　3 　　月　　29　　日
                  刑事第一庭審判長法  官  洪英花
                                  法  官  林清吉
                                  法  官  雷雯華
以上正本證明與原本無異。
如不服本判決，應於判決送達後10日內，向本院提出上訴狀。
                                  書記官  陳如玲
中　　華　　民　　國　　96　　年　　3 　　月　　29　　日
附錄本案論罪科刑法條之依據：
槍砲彈藥刀械管制條例第8條第4項
未經許可，持有、寄藏或意圖販賣而陳列第1 項所列槍枝者，
處3 年以上10年以下有期徒刑，併科新臺幣700 萬元以下罰金。
槍砲彈藥刀械管制條例第12條第4項
未經許可，持有、寄藏或意圖販賣而陳列子彈者，處5 年以下有
期徒刑，併科新台幣300 萬元以下罰金。
